【裁判字號】    97,裁,718
【裁判日期】    970124
【裁判案由】    徵收補償
【裁判全文】
最  高  行  政  法  院  裁  定
                                     97年度裁字第00718號
上  訴  人  甲○○○
被 上訴 人  臺中縣政府
代  表  人  乙○○
上列當事人間徵收補償事件，上訴人對於中華民國96年7月19日
臺中高等行政法院95年度訴字第482號判決，提起上訴，本院裁
定如下：
    主  文
上訴駁回。
上訴審訴訟費用由上訴人負擔。
    理  由
一、按對於高等行政法院判決之上訴，非以其違背法令為理由，
    不得為之，行政訴訟法第242條定有明文。依同法第243條第
    1項規定，判決不適用法規或適用不當者，為違背法令；而
    判決有同條第2項所列各款情形之一者，為當然違背法令。
    是當事人以高等行政法院判決有不適用法規或適用法規不當
    為上訴最高行政法院之理由時，其上訴狀或理由書應有具體
    之指摘，並揭示該法規之條項或其內容。如以行政訴訟法第
    243條第2項所列各款情形為理由時，其上訴狀或理由書，應
    揭示合於該條項各款之事實，如未依此項方法表明者，即難
    認為已對高等行政法院判決之違背法令有具體之指摘，其上
    訴自難認為合法。
二、本件上訴人所有台中縣太平市○○路○段12巷20之1號建築物
    位於被上訴人辦理之太平市區徵收範圍內，經被
    上訴人於民國93年1月8日府地區徵字第0930010839-1號公告
    徵收，原經被上訴人以93年2月13日府地區徵字第093004129
    7號函通知發放土地改良物補償費，嗣被上訴人以系爭建築
    物係屬違章建築，乃以95年2月20日府地區徵字第095004512
    1號函通知上訴人系爭建物係為查報有案之違章建築，且未
    經被上訴人執行強制拆除亦未註銷違建查報，不予救濟，並
    請於95年5月15日前自行將室內及週遭物品遷移並將建物自
    行拆除完竣。
三、本件上訴雖以原審判決違背法令為由，惟核其上訴理由狀所
    載內容，係主張依被上訴人86年4月30日八六府工使字第856
    46號函中，已載明系爭建物於都市計畫公布前即已存在，且
    有86年4月19日之會勘記錄與太平新光地區鄉街計劃實測地
    形圖可證，故系爭建物自非違章建築，且依禁反言原則，自
    不容被上訴人於徵收時又謂系爭建物為違章建築，況同巷道
    內建物樣式均相同之建物已獲有補償，何以系爭建物未獲補
    償，詎原審法院未查並曲解前揭函文意旨，復未敘明理由而
    遽為不利上訴人之論斷，實有判決不適用法規及理由不備之
    違法等理由，無非就原審取捨證據、認定事實之職權行使，
    指摘其為不當，並就原審已論斷者，泛言未論斷，或就原審
    所為論斷，泛言其論斷違反論理及經驗法則，核屬對於法令
    規範意旨之誤解，而未具體表明原判決合於不適用法規、適
    用法規不當或行政訴訟法第243條第2項所列各款之情形，難
    認為對原審判決之如何違背法令已有具體之指摘，依首揭說
    明，其上訴為不合法，應予駁回。
四、依行政訴訟法第249條第1項前段、第104條、民事訴訟法第
    95條、第78條，裁定如主文。
中    華    民    國    97    年    1     月    24    日
                    最高行政法院第五庭
                        審判長法官  劉  鑫  楨
                              法官  侯  東  昇
                              法官  林  樹  埔
                              法官  劉  介  中
                              法官  戴  見  草
以  上  正  本  證  明  與  原  本  無  異
中    華    民    國    97    年    1     月    25    日
                              書記官  吳  玫  瑩


司法院資訊處製作；財團法人民間司法改革基金會備份。
